【裁判字號】    90,親,40
【裁判日期】    900925
【裁判案由】    否認子女
【裁判全文】
臺灣桃園地方法院民事判決  九十年度親字第四○號
    原      告  甲○○
    被      告  丙○○
    被      告  乙○○
    法定代理人  丁○○
右當事人間否認子女事件，本院判決如左：
    主      文
確認被告乙○○（男、民國八十四年九月十二日生、如附件照片）、丙○○（女、民
國八十六年十二月六日生、如附件照片）非被告丁○○自原告處受胎所生之婚生子。
訴訟費用由被告負擔。
    事      實
甲、原告方面：
一、聲明：如主文所示。
二、陳述：緣原告與被告丁○○於民國八十二年三月二十一日結婚，嗣兩造於八十七
    年十二月二日協議離婚，婚姻關係存續中，原告於八十四年九月十二日生下一子
    即被告乙○○，又於八十六年十二月六日生另一女即被告丙○○，惟被告於八十
    三年間即離家，兩造自斯時起即行分居，迄今未曾再同居，是被告乙○○、丙○○應非被告丁○○自原告處受胎所生，且原告於八十九年十二月間始悉被告乙○○、丙○○出生之事，為此依法訴請判令如聲明。
三、證據：提出出生證明書二份、戶籍謄本二份為證，並聲請送醫院做血緣鑑定。
乙、被告方面：
一、聲明：同意原告之請求。
二、陳述：被告乙○○、丙○○確非被告丁○○自原告處受胎所生之子女，而是自訴
    外人徐健雄。
丙、本院依聲請囑託財團法人長庚紀念醫院鑑定原告與被告乙○○、丙○○間之血緣
    關係。
    理      由
一、本件原告起訴主張伊與被告丁○○本係夫妻，嗣後於八十七年十二月二日協議離
    婚，惟婚姻關係存續中，被告丁○○於八十四年九月十二日、八十六年十二月六
    日生子乙○○、丙○○之事實，業據其提出戶籍謄本、出生證明書等件為憑，自
    堪信為真實。原告又主張其與被告丁○○於八十三年間某日即行分居，迄今未曾
    再同居，故被告乙○○、丙○○應非被告丁○○自原告處受胎所生乙節，業經本
    院囑託財團法人長庚紀念醫院鑑定血緣關係，經其覆稱被告乙○○、丙○○二人
    與訴外人徐健雄間之親子關係為百分之九九、九九九九九，有該院親子鑑定報告
    書二份在卷可稽，而被告對此亦不爭執，則被告乙○○、丙○○既是被告丁○○
    自訴外人徐健雄處受胎所生，顯不可能為被告丁○○自原告處受胎所生至明。是
    原告此部份之主張，亦屬真實。
二、按民法第一千零六十三條第一項推定之婚生子女，如夫妻之一方能證明妻非自夫
    受胎者，得於知悉子女出生之日起，一年內提起否認之訴，同條第二項亦有明定
    。
三、查：被告丁○○受胎生下被告乙○○、丙○○，既係在其與原告婚姻關係存續中
    ，則依法自應推定被告乙○○、丙○○為原告與被告丁○○之婚生子，然被告丁○○受胎懷有被告乙○○、丙○○時，並未與原告同居，即非自原告處受胎所生
    ，故非原告之婚生子，準此，原知於八十九年十二月間某日知悉被告乙○○、丙○○出生之日起一年內，提起本件訴訟，於法洵屬有據，應予准許。
四、據上論結，本件原告之訴為有理由，並依民事訴訟法第八十五條第一項前段、第
    七十八條判決如主文。
中      華      民      國    九十      年      九      月    二十五    日
                                        臺灣桃園地方法院民事第一庭
~B法      官  潘進柳
右為正本係照原本作成
如對本判決上訴須於判決送達後廿日內向本院提出上訴狀
中      華      民      國    九十      年      九      月    二十五    日
~B法院書記官  王順天


司法院資訊處製作；財團法人民間司法改革基金會備份。
